# 请问有关长期股权投资顺流逆流交易合并报表

提问人：mullin 时间：2011-06-14 21:32:45
我认为存货虚增始终是存货虚增，而不能因是否合并报表而有所不同。 为什么在母公司个别报表中要调整投资收益呢？难道是个别报表可以承认虚增存货么？

回答人：chenyiwei
个别报表中调整长期投资和投资收益的原因，是只有这两个项目可供调整。 合并报表中，对权益法的运用实际上在很大程度上与合并报表是相通的，即把在联营、合营企业的净资产、净利润中归属本企业的份额纳入合并范围。所以顺销交易中的收入、成本，逆销交易中的存货等都是按比例予以抵销。 本版面上对此类问题的讨论已有很多，你可以先搜索一下看看。